【裁判字號】    90,上易,252
【裁判日期】    891218
【裁判案由】    電子遊藝場業管理條例
【裁判全文】
臺灣高等法院臺南分院刑事判決            九十年度上易字第二五二號  Ａ
      上  訴  人  臺灣雲林地方法院檢察署檢察官
      上  訴  人
      即  被  告  甲  ○  ○
      選任辯護人  洪  秀  一
右上訴人等因被告違反電子遊藝場業管理條例案件，不服臺灣雲林地方法院八十九年
度易字第九五二號中華民國八十九年十二月十八日第一審判決（起訴案號：臺灣雲林
地方法院檢察署八十九年度偵字第四五四一號），提起上訴，本院判決如左：
      主      文
原判決撤銷。
甲○○未依電子遊戲場業管理條例之規定辦理營利事業登記，經營電子遊戲場業，累
犯，處有期徒刑肆月，如易科罰金，以佰元折算壹日。
扣案之電玩機具皇冠金鐘伍台、滿貫大亨肆台、超級鑽石列車貳台、霸王別姬貳台、
跑馬壹台、霹靂楚漢壹台均沒收。
      事      實
一、甲○○於民國（下同）八十五年間曾因賭博罪，經臺灣雲林地方法院判處有期徒
    刑六月，於八十六年三月二十一日執行完畢。復自八十九年十月一日起，未依「
    電子遊戲場業管理條例」之規定辦理營利事業登記，在雲林縣斗六市○○○路六
    八號其所營「金來來釣蝦場」內，擺設電玩機具皇冠金鐘五台、滿貫大亨四台、
    超級鑽石列車二台、霸王別姬二台、跑馬一台、霹靂楚漢一台共十五台，經營電
    子遊戲場業，嗣於八十九年十月五日晚上九時許，為警當場查獲，扣得其所有上
    開供經營電子遊戲場之電玩機具十五台。
二、案經雲林縣政府移送台灣雲林地方法院檢察署檢察官偵查起訴。
      理      由
一、被告甲○○承認其係「金來來釣蝦場」負責人，該釣蝦場內置有電玩機具皇冠金
    鐘五台、滿貫大亨四台、超級鑽石列車二台、霸王別姬二台、跑馬一台及霹靂楚
    漢一台等電動機具共十五台，並有該等電玩機具扣案可證。被告雖否認有經營電
    子遊戲場業之犯行，辯稱：上開電玩機具係其以前經營電動玩具店所留下，擺在
    倉庫供員工把玩云云。惟查被告於警訊時已供認機具有插電，有營業，每日營業
    額有三千元等語；且查獲之警員王信祥於偵查中證稱：上開電玩機具十五台於查
    獲時，均係插電並開啟螢幕之狀態，據前面櫃臺小姐講一般客人不讓他們進入，
    鑰匙由老闆帶著等語；又自現場相片觀之，該等電玩機具排列整齊，機具前置有
    椅子，牆上並貼有「大贈送、開分一０００分送五００分、洗分必須三００以上
    」之海報，且有衛生紙、垃圾桶擺設其內供顧客使用，況釣蝦場之櫃台旁並有監
    視錄影裝置監看現場電玩機具之運作情形，此亦經查獲之警員王信祥於偵查中結
    證無訛，被告苟未經營電子遊戲場業，何須擺設上開物品，並張貼海報週知如何
    洗分，又設置監視錄影裝器監控電玩機具之操作情形，在在顯示此係經營電子遊
    戲業之現場，並非庫存電玩機具。查獲當時機具內雖查無硬幣及代幣，惟此僅能
    證明查獲當時未有營業，不能證明之前未有營業。被告聲請再行訊問警員王信祥
    及調取偵訊錄音帶，因事實已明，認無必要。被告所辯為卸責之詞，不足採信，
    其犯行洵堪認定。
二、按未依規定辦理營利事業登記者，不得經營電子遊戲場業，為電子遊戲場業管理
    條例第十五條所明定，被告違反該規定，經營電子遊戲場業，核犯同條例第二十
    二條之罪。被告於八十五年間因賭博罪，經臺灣雲林地方法院判處有期徒刑六月
    ，於八十六年三月二十一日執行完畢，有臺灣高等法院被告全國前案紀錄表在卷
    可按，其於五年內再犯本件有期徒刑以上之罪，為累犯，應加重其刑。原審予以
    論罪科刑，固非無見，惟被告有賭博罪前科，素行非佳，原審僅量處有期徒刑
    月，其量刑尚屬過輕，且誤認扣案之電玩機具非供犯罪所用之物，被告上訴意旨
    猶執前詞否認犯罪雖不足採，檢察官上訴執以指摘，為有理由，原判決應予撤銷
    改判。爰審酌被告之素行非佳，犯後並無悔意及其他一切情狀，量處如主文第二
    項所示之刑，並諭知易科罰金之折算標準。扣案之電玩機具皇冠金鐘五台、滿貫
    大亨四台、超級鑽石列車二台、霸王別姬二台、跑馬一台、霹靂楚漢一台，為被
    告所有供非法經營電子遊戲場業犯罪所用之物，應宣告沒收。
據上論斷，應依刑事訴訟法第三百六十九條第一項前段、第三百六十四條、第二百九
十九條第一項前段，電子遊戲場業管理條例第二十二條、第十五條，刑法第十一條前
段、第四十七條、第四十一條第一項前段、第三十八條第一項第二款，罰金罰鍰提高
標準條例第二條，判決如主文。
本案經檢察官王碧霞到庭執行職務。
中    華    民    國      九十      年      三      月        十三      日
                                  臺灣高等法院臺南分院刑事第三庭
                                      審判長法官  黃    崑    宗
                                            法官  林    勝    木
                                            法官  楊    省    三
右正本證明與原本無異。
不得上訴。
          法院書記官  陳    嘉    琍
中    華    民    國      九十      年      三      月        十四      日
附錄：
電子遊戲場業管理條例第二十二條
違反第十五條規定者，處行為人一年以下有期徒刑、拘役或科或併科新臺幣五十萬元
以上二百五十萬元以下罰金。


司法院資訊處製作；財團法人民間司法改革基金會備份。
